臺灣高等法院臺南分院民事裁定
111年度勞抗字第1號
抗  告  人  許瑞麟 
上列抗告人因與相對人包浩斯管理顧問有限公司等間請求給付資
遣費等事件，對於中華民國110年11月11日臺灣臺南地方法院109
年度勞訴字第95號裁定，提起抗告，本院裁定如下：
    主  文
抗告駁回。
抗告訴訟費用由抗告人負擔。
    理  由
一、本件抗告意旨略以：依大法庭新制，判例只有一般判決效力
    ，當事人有續行訴訟意思，原審未予通知續行訴訟，程序不
    備，於法未合。為此，提起抗告，請求廢棄原裁定，續行訴
    訟等語。
二、按合意停止訴訟程序之當事人，自陳明合意停止時起，如於
    四個月內不續行訴訟者，視為撤回其訴或上訴，民事訴訟法
    第190條前段定有明文。依前揭規定視為撤回起訴，係依法
    當然發生之法律效果，無待於法院之裁判或其他行為始發生
    ，而法院將此事實通知當事人，僅係便民措施之一種，在訴
    訟上不生任何效果。又裁定乃法院之意思表示，法院就視為
    撤回起訴之通知，並非法院之意思表示，不能視為裁定對之
    提起抗告，當事人如認依法不生視為起訴之效果，應聲請續
    行訴訟，若續行訴訟之聲請被駁回，得對該駁回聲請之裁定
    循抗告程序謀求救濟。
三、經查：
　㈠抗告人於原審對相對人包浩斯管理顧問有限公司、臺灣菸酒
    股份有限公司○○啤酒廠提起請求給付資遣費等訴訟，嗣於民
    國110年5月6日原審準備程序中，兩造當庭陳明合意停止本
    件訴訟程序，並經原審當庭諭知：「本件當事人合意停止訴
    訟程序，自陳明合意停止時起，如未於4個月內以書狀聲明
    續行訴訟程序，視為撤回本件訴訟」之法律效果（見原審卷
    第89至91頁），復另於110年5月6日以南院武民耕109年度勞
    訴字第95號函通知兩造：「本院（原審法院）受理109年度
    勞訴字第95號給付資遣費等事件，於110年5月6日，經兩造
    陳明合意停止訴訟程序，如未於陳明合意停止時起4個月內
    續行訴訟者，視為原告撤回起訴」之情，兩造亦均於110年5
    月10日收受該函無誤（見原審卷第143至149、157至169頁）
    。而兩造自110年5月6日陳明合意停止訴訟程序時起，嗣於4
    個月期間內均未聲請續行訴訟，此有原審卷宗可稽，依民事
    訴訟法第190條前段規定，當然發生視為撤回起訴之法律效
    果。
　㈡原審於本件訴訟程序終結後，於110年9月14日以南院武民耕1
    09年度勞訴字第95號函通知兩造：「本院（原審法院）109
    年度勞訴字第95號給付資遣費等事件，依法視為原告撤回其
    訴，業已結案」乙情（見原審卷第173至179頁），僅係將該
    依法視為撤回起訴之事實通知當事人，使當事人知悉本件訴
    訟已告終結，為便民措施之一種，在訴訟上並不發生任何效
    果。再者，依民事訴訟法第190條前段規定，只要該當該規
    定之要件事實，即當然發生視為撤回起訴之法律效果，致訴
    訟全部繫屬消滅而告終結，亦無須先行通知當事人是否聲請
    續行訴訟之前置程序之要求。從而，抗告人以原審未予通知
    續行訴訟為由，指摘原審程序不備，應續行訴訟云云，於法
    無據。
　㈢綜上所述，原裁定以兩造於110年5月6日當庭陳明合意停止本
    件訴訟，嗣於4個月期間內均未聲請續行訴訟，依法已生視
    為撤回起訴之效果，而駁回抗告人異議及續行訴訟之聲請，
    經核於法並無違誤。抗告意旨，指摘原裁定不當，聲明廢棄
    ，為無理由，應予駁回。
四、據上論結，本件抗告為無理由，爰裁定如主文。　　
中　　華　　民　　國　　111 　年　　3 　　月　　21　　日
                    勞動法庭    審判長法  官  藍雅清

                                      法  官  顏淑惠

                                      法  官  張季芬
上為正本係照原本作成。
不得再抗告。
中　　華　　民　　國　　111 　年　　3 　　月　　21　　日

                                      書記官  郭馥萱